臺灣臺中地方法院刑事判決　　　　　　　96年度訴字第3144號
公　訴　人　臺灣臺中地方法院檢察署檢察官
被　　　告　丙○○
　　　　　　　　　　國民
　　　　　　　　　　（現於臺灣臺中看守所羈押中）
指定辯護人　義務辯護人趙建興律師
上列被告因強盜案件，經檢察官提起公訴（九十六年度偵字第二
一０九０號），本院判決如下：
    主    文
丙○○所犯如附表編號１至６所示之攜帶兇器強盜罪，各處如附
表編號１至６所示之刑及沒收；又所犯如附表編號７、８所示之
攜帶兇器強盜未遂罪，各處如附表編號７、８所示之刑及沒收。
應執行有期徒刑捌年捌月，扣案之銀色玩具手槍壹支、銀色半罩
式安全帽壹個、黑色口罩壹個、黑色手提袋壹個、綠色手提袋壹
個、恐嚇字條壹張（載有「給我二萬＋整包銅板、我只要錢、別
白目、別做傻事」字樣），均沒收。
    事    實
一、丙○○因缺錢家用，乃基於意圖為自己不法所有之犯意，自
    民國九十六年八月二十八日起至同年九月四日止，頭戴銀色
    半罩式安全帽、臉戴黑色口罩，手持其所有客觀上足對人之
    生命、身體、安全構成威脅，足供兇器使用之銀色玩具手槍
    一支，先後於附表編號１至８所示之時間、地點，進入全家
    便利商店、統一超商、ＯＫ便利商店等八家便利商店內，以
    如附表編號１至８所示之犯罪手法，分別脅迫如附表所示之
    壬○○、己○○、乙○○、癸○、辛○○、甲○○、庚○○
    、林義宏等店員至使不能抗拒，而強盜如附表編號１至６所
    示之被害人壬○○等人所管有之財物得逞，並於強盜如附表
    編號７、８所示之被害人庚○○、林義宏時，因故而未得逞
    （詳細之犯罪時間、地點、被害人、犯罪手法及取得財物等
    均詳如附表編號１至８所示）。嗣於九十六年九月四日凌晨
    四時十分許，丙○○騎乘車牌號碼ＲＰ五－０七五號輕型機
    車行經臺中縣大雅鄉○○村○○街六二巷口時，為警發現查
    獲，並當場自其身上起獲其作案所用之銀色玩具手槍一支、
    銀色半罩式安全帽一個、黑色口罩一個、暨自附表編號６所
    示之ＯＫ便利商店店員甲○○強盜所得贓款新臺幣（下同）
    四千五百四十元（五百元鈔四張、一百元鈔二十張、五十元
    硬幣七枚、十元硬幣十九枚）、自附表編號１至５所示之便
    利商店店員強盜所得而花用所剩餘之贓款三百元（一百元鈔
    三張）；繼於其臺中縣大雅鄉○○村○○街六二巷一五號之
    住處，扣得恐嚇字條一張（內容載有「給我二萬＋整包銅板
    、我只要錢、別白目、別做傻事」等語）、黑色手提袋一個
    （含二件衣服）、綠色手提袋一個等物。
二、案經臺中縣警察局豐原分局報告臺灣臺中地方法院檢察署檢
    察官偵查起訴。
    理    由
壹、證據能力部分：
一、按刑事訴訟法第一百五十九條之四對於具有高度特別可信之
　　文書如公務文書等，在兼具公示性、例行性或機械性、良心
　　性及制裁性等原則下，雖屬傳聞證據，例外容許作為證據使
　　用。因此，採取容許特信性文書作為證據，應注意該文書之
　　製作，是否係於例行性的公務或業務過程中，基於觀察或發
　　現而當場或即時記載之特徵（最高法院九十四年度臺上字第
　　一三六一號判決意旨參照）。本件內政部警政署刑事警察局
　　槍彈鑑定書固屬被告以外之人於審判外之書面陳述，惟上開
　　鑑定文書係該局實施鑑定之人員依專業知識經驗就送鑑事項
　　，於例行之公務中，機械性陳述其判斷意見，記載於鑑驗通
　　知書上以為證明具有殺傷力等情，且查無顯不可信之情況，
　　是上開鑑定文書之性質為公務員職務上製作之證明文書，依
　　刑事訴訟法第一百五十九條之四第一款規定，自有證據能力
　　，合先敘明。
二、次按被告以外之人於審判外之言詞或書面陳述，除法律有規
　　定者外，不得作為證據；又被告以外之人於審判外之陳述，
    雖不符前四條之規定，而經當事人於審判程序同意作為證據
    ，法院審酌該言詞陳述或書面陳述作成時之情況，認為適當
    者，亦得為證據，當事人、代理人或辯護人於法院調查證據
    時，知有第一百五十九條第一項不得為證據之情形，而未於
    言詞辯論終結前聲明異議者，視為有前項之同意，刑事訴訟
    法第一百五十九條第一項、第一百五十九條之五分別定有明
    文。經查：本件被告、辯護人及檢察官對於卷附之員警職務
    報告書」，及對於被害人壬○○、己○○、乙○○、癸○、
    辛○○、甲○○、庚○○、林義宏等人於警詢陳述之證據能
    力，表示並無意見，且迄本院辯論終結前，均未爭執該證據
    之證據能力，依刑事訴訟法第一百五十九條之五第二項之規
    定，應視為被告已同意本案相關之傳聞證據均可作為證據，
    本院斟酌本案卷內之證據並非非法取得，亦無證明力明顯過
    低之情形，且經本院於審判期日依法進行調查及辯論，被告
    於訴訟上之程序權，已受保障，前揭各該證據，均得作為證
    據。
貳、得心證之理由：
一、上揭被告丙○○攜帶兇器強盜如附表編號１至８所示之證人
　　即被害人壬○○等人所看顧之各便利商店內財物之事實，迭
    據被告於警詢、偵查及審理時坦承不諱，並經證人即被害人
    壬○○、己○○、乙○○、癸○、辛○○、甲○○、庚○○
    及林義宏等人於警詢證述綦詳，復有臺中縣警察局豐原分局
    搜索扣押筆錄、扣押物品目錄表、員警職務報告書、贓物認
    領保管單（被害人甲○○業已領回所失財物）、扣押物品清
    單、內政部警政署刑事警察局九十六年九月二十六日刑鑑字
    第０九六０一四二九六九號槍彈鑑定書各一份、卷附之恐嚇
    字條乙張、便利商店監視錄影畫面翻拍照片二張及查獲照片
    五幀在卷可稽，並有前揭被告丙○○所有供犯本件犯罪所用
    之銀色玩具手槍一支、銀色半罩式安全帽一個、黑色口罩一
    個、黑色手提袋一個（含二件衣服）及綠色手提袋一個及強
    盜所得之贓款共計四千八百四十元扣案足憑，足見被告自白
    與事實相符，堪以採信。從而，本件事證明確，被告之上揭
    犯行已堪認定，應依法論科。
二、論罪科刑
　(一)按強盜罪之成立，以意圖為自己或第三人不法之所有，施以
    強暴、脅迫、藥劑、催眠術或他法，至使不能抗拒而取他人
    之物或使其交付者為構成要件。所稱「至使不能抗拒」係指
    行為人所施之強暴、脅迫等不法行為，在事實上，已達於使
    被害人無法抗拒或不能抗拒之程度而言；強盜罪之強暴、脅
    迫，祇須抑壓被害人之抗拒或使被害人身體上、精神上處於
    不能抗拒之狀態為已足，其暴力縱未與被害人身體接觸，仍
    無礙於強盜罪責之成立；若當場對被害人施以強暴脅迫，達
    於不能抗拒之程度，即係強盜行為，不能再論以恐嚇取財罪
    名，至被害人有無抗拒，或行為人持以實施強暴脅迫之兇器
    是否取自被害人之處所，及行為後如何離去，均於其是否為
    強盜，不生影響。如果施用強暴脅迫使人不能抗拒而為奪取
    ，即應成立強盜之罪。至所謂強暴脅迫手段，祇須抑壓被害
    人之抗拒，足以喪失其意思自由為已足，縱令被害人實際並
    無抗拒行為，仍於強盜罪之成立，不生影響，最高法院八十
    六年度臺上字第三一四三號、八十九年度臺上字第三０三五
    號、九十一年度臺上字第二六五三號、九十二年度臺上字第
    二九八二號判決要旨可資參照。次按刑法第三百二十一條第
    一項第三款之攜帶兇器竊盜罪，係以行為人攜帶兇器竊盜為
    其加重條件，此所謂兇器，其種類並無限制，凡客觀上足對
    人之生命、身體、安全構成威脅，具有危險性之兇器均屬之
    ，且祇須行竊時攜帶此種具有危險性之兇器為已足，並不以
    攜帶之初有行兇之意圖為必要，最高法院七十九年度臺上字
    第五二五三號判例意旨參照。
　(二)查被告丙○○為上開如附表編號１至８所示犯行時所持之銀
    色玩具手槍一支，經送內政部警政署刑事警察局鑑驗結果認
    不具殺傷力一節，固有該局九十六年九月二十六日刑鑑字第
    0960142969號槍彈鑑定書在卷可稽，惟該玩具手槍係屬金屬
    材質，且其質地堅硬，足供為危害人生命、身體之器具無訛
    等情，亦據本院調取該扣案玩具手槍勘驗屬實，是該玩具手
    槍自足以構成對人之身體、生命、安全構成威脅之兇器無誤
    。則被告持之用以進入如附表所示之各便利商店內，並喝令
    如附表所示之被害人壬○○、己○○、乙○○、癸○、辛○○、甲○○、庚○○、林義宏等人交付財物，其程度應已足
    以抑壓被害人之抗拒或使被害人身體上、精神上處於不能抗
    拒之狀態而構成強盜罪之脅迫手段。是核被告所為如附表編
    號１至６所示之強盜被害人壬○○、己○○、乙○○、癸○
    、辛○○、甲○○財物之犯行，均係犯強盜罪而有刑法第三
    百二十一條第一項第三款之情形，應論以同法第三百三十條
    第一項攜帶兇器強盜既遂罪；所為如附表編號７、８所示強
    盜被害人庚○○、林義宏財物之犯行，均係犯刑法第三百三
    十條第二項、第一項之攜帶兇器強盜未遂罪。被告所為如附
    表編號７、８所示之攜帶兇器強盜未遂犯行，應依刑法第二
    十五條第二項之規定，按既遂犯之刑度減輕之。被告所犯上
    開八罪間，犯意各別、行為互殊，應予分論併罰。公訴人就
    被告前開加重強盜犯行，原起訴被告係分別犯刑法第三百二
    十八條第一項、第二項普通強盜既、未遂罪嫌，然經本院審
    理結果，認被告分別該當刑法第三百三十條第一項、第二項
    之罪責，並於基本社會事實同一之情況下，於本院審理時當
    庭告知其所犯上開法條罪名而予以變更起訴法條。又刑法加
    重強盜罪之刑度為七年以上有期徒刑，刑責至重，被告行為
    時並無前科，此有臺灣臺中地方法院檢察署刑案資料查註紀
    錄表、臺灣高等法院被告前案紀錄表等在卷可稽，其因一時
    失慮，致罹刑典，犯罪所得亦不多，一共僅強盜取得現金二
    萬四千六百四十六元（其中現金四千五百四十元業由被害人
    甲○○領回），其犯罪之情狀法重情輕，在客觀上足以引起
    一般之同情，若處以法定最低度刑，猶嫌過重，本院認被告
    犯罪情狀不無可憫恕之處，爰依刑法第五十九條規定酌減其
    刑，並就未遂部分遞減之。爰審酌被告不思以正途賺取所需
    ，竟持銀色玩具手槍一支，先後八次公然攜帶兇器為強盜超
    商之行為，除對被害人心理上及財產上造成之損害甚鉅外，
    復嚴重影響社會治安，行為殊不可取，惟念其素行尚稱良好
    ，並無前科，且犯後均能坦承犯行，態度良好，並斟酌犯罪
    所得財物不多，暨其犯罪之動機、目的、手段等一切情狀，
    就被告上開如附表編號１至８所示之加重強盜犯行，分別量
    處如附表編號１至８所示之主刑，並定其應執行之刑，以示
    懲儆。
　(三)末查，扣案之銀色玩具手槍一支、銀色半罩式安全帽一個、
　　黑色口罩一個、黑色手提袋一個、綠色手提袋一個、恐嚇字
    條一張（載有「給我二萬＋整包銅板、我只要錢、別白目、
    別做傻事」字樣）等物，均係被告所有，並供本件犯罪所用
    之物，業經被告供明在卷，應依刑法第三十八條第一項第二
    款規定，併予宣告沒收。又扣案之贓款三百元，因所犯次數
    眾多，已無法辨識係屬何人之財物一節，業據被告供承在卷
    ，惟依法仍應發還被害人，爰不另為沒收之諭知。另被告為
    如附表編號３至８所示犯行時所用之恐嚇字條，已遭被告丟
    棄，亦據被告供明在卷，其既已滅失，為免將來執行沒收之
    困難，爰亦不另為沒收宣告之諭知，附此敘明。
據上論斷，應依刑事訴訟法第二百九十九條第一項前段，刑法第
三百三十條第一項、第二項、第五十一條第五款、第五十九條、
第三十八條第一項第二款，判決如主文。
本案經檢察官丁○○到庭執行職務。
中　　華　　民　國　　96　　  年　　11　　月　　13　　日
                刑事第四庭    審判長法  官   林宜民
                                    法  官   林清鈞
                                    法  官   林學晴
上正本證明與原本無異。
如不服本判決，應於收送達後10日內向本院提出上訴書狀（應敘
述具體理由並附繕本）。
上訴書狀如未敘述理由，應於上訴期間屆滿後20日內補提理由書
於本院。
                                    書記官   賴淵瀛
中　　華　　民  　國　　96　　年　　11　　月　　13　　日
【附錄論罪科刑法條】
中華民國刑法第三百三十條（加重強盜罪）
犯強盜罪而有第三百二十一條第一項各款情形之一者，處七年以
上有期徒刑。
前項之未遂犯罰之。
中華民國刑法第三百二十一條
（加重竊盜罪）
犯竊盜罪而有左列情形之一者，處六月以上、五年以下有期徒刑
：
一  於夜間侵入住宅或有人居住之建築物、船艦或隱匿其內而犯
    之者。
二  毀越門扇、牆垣或其他安全設備而犯之者。
三  攜帶兇器而犯之者。
四  結夥三人以上而犯之者。
五  乘火災、水災或其他災害之際而犯之者。
六  在車站或埠頭而犯之者。
前項之未遂犯罰之。
附表：
┌──┬────┬────┬───┬─────────┬────┬────┬─────┐
│編號│犯罪時間│犯罪地點│被害人│　犯　罪　手　法  │取得財物│所犯法條│刑度及沒收│
├──┼────┼────┼───┼─────────┼────┼────┼─────┤
│ １ │96年8月 │臺中縣大│壬○○│丙○○於前述時、地│新臺幣  │刑法第三│有期徒刑肆│
│    │28日凌晨│雅鄉民生│      │，向被害人壬○○出│(下同)  │百三十條│年，扣案之│
│    │3時4分許│路3段458│      │示「給我二萬＋整包│5,931元 │第一項之│銀色玩具手│
│    │        │號「全家│      │銅錢、我只要錢、別│        │攜帶兇器│槍壹支、銀│
│    │        │便利商店│      │白目、別做傻事」之│        │強盜罪  │色半罩式安│
│    │        │」      │      │紙條，並掏出銀色玩│        │        │全帽壹個、│
│    │        │        │      │具手槍一支，壬○○│        │        │黑色口罩壹│
│    │        │        │      │因當場無法確認李麗│        │        │個、黑色手│
│    │        │        │      │花所持有之上開玩具│        │        │提袋壹個、│
│    │        │        │      │手槍是否為真槍，而│        │        │綠色手提袋│
│    │        │        │      │不敢冒險，遂將收銀│        │        │壹個、恐嚇│
│    │        │        │      │機內其所管有之財物│        │        │字條壹張（│
│    │        │        │      │交付，而以此脅迫之│        │        │載有「給我│
│    │        │        │      │方法至使壬○○不能│        │        │二萬＋整包│
│    │        │        │      │抗拒而強盜得逞。  │        │        │銅板、我只│
│    │        │        │      │                  │        │        │要錢、別白│
│    │        │        │      │                  │        │        │目、別做傻│
│    │        │        │      │                  │        │        │事」字樣）│
│    │        │        │      │                  │        │        │等物，均沒│
│    │        │        │      │                  │        │        │收。      │
│    │        │        │      │                  │        │        │          │
├──┼────┼────┼───┼─────────┼────┼────┼─────┤
│ ２ │96年8月 │臺中縣大│己○○│丙○○於前述時、地│2,400元 │刑法第三│有期徒刑肆│
│    │28日凌晨│雅鄉中山│      │，向被害人己○○出│        │百三十條│年，扣案之│
│    │3時15分 │北路167 │      │示「給我二萬＋整包│        │第一項之│銀色玩具手│
│    │許      │號「統一│      │銅錢、我只要錢、別│        │攜帶兇器│槍壹支、銀│
│    │        │超商」  │      │白目、別做傻事」之│        │強盜罪  │色半罩式安│
│    │        │        │      │紙條，並掏出上開玩│        │        │全帽壹個、│
│    │        │        │      │具手槍，己○○因當│        │        │黑色口罩壹│
│    │        │        │      │場無法確認丙○○所│        │        │個、黑色手│
│    │        │        │      │持有之上開玩具手槍│        │        │提袋壹個、│
│    │        │        │      │是否為真槍，而不敢│        │        │綠色手提袋│
│    │        │        │      │冒險，遂將收銀機內│        │        │壹個、恐嚇│
│    │        │        │      │其所管有之財物交付│        │        │字條壹張（│
│    │        │        │      │，而以此脅迫之方法│        │        │載有「給我│
│    │        │        │      │至使己○○不能抗拒│        │        │二萬＋整包│
│    │        │        │      │而強盜得逞。      │        │        │銅板、我只│
│    │        │        │      │                  │        │        │要錢、別白│
│    │        │        │      │                  │        │        │目、別做傻│
│    │        │        │      │                  │        │        │事」字樣）│
│    │        │        │      │                  │        │        │等物，均沒│
│    │        │        │      │                  │        │        │收。      │
│    │        │        │      │                  │        │        │          │
├──┼────┼────┼───┼─────────┼────┼────┼─────┤
│ ３ │96年9月3│臺中縣大│乙○○│丙○○於前述時、地│1,475元 │刑法第三│有期徒刑肆│
│    │日凌晨2 │雅鄉中清│      │，向被害人乙○○出│        │百三十條│年，扣案之│
│    │時53分許│路4段312│      │示「我要一萬元，銅│        │第一項之│銀色玩具手│
│    │        │號「OK便│      │板及硬幣都要，不要│        │攜帶兇器│槍壹支、銀│
│    │        │利商店」│      │白目」等語之紙條，│        │強盜罪  │色半罩式安│
│    │        │        │      │並掏出上開玩具手槍│        │        │全帽壹個、│
│    │        │        │      │，乙○○因當場無法│        │        │黑色口罩壹│
│    │        │        │      │確認丙○○所持有之│        │        │個、黑色手│
│    │        │        │      │上開玩具手槍是否為│        │        │提袋壹個、│
│    │        │        │      │真槍，而不敢冒險，│        │        │綠色手提袋│
│    │        │        │      │遂將收銀機內其所管│        │        │壹個等物，│
│    │        │        │      │有之財物交付，而以│        │        │均沒收。  │
│    │        │        │      │此脅迫之方法至使王│        │        │          │
│    │        │        │      │凱倫不能抗拒而強盜│        │        │          │
│    │        │        │      │得逞。            │        │        │          │
├──┼────┼────┼───┼─────────┼────┼────┼─────┤
│ ４ │96年9月3│臺中縣大│癸○  │丙○○於前述時、地│5,289元 │刑法第三│有期徒刑肆│
│    │日凌晨3 │雅鄉民生│      │，向被害人癸○出示│        │百三十條│年，扣案之│
│    │時10分許│路1段237│      │「我要一萬元，銅板│        │第一項之│銀色玩具手│
│    │        │號「統一│      │及硬幣都要，不要白│        │攜帶兇器│槍壹支、銀│
│    │        │超商」  │      │目」等語之紙條，並│        │強盜罪  │色半罩式安│
│    │        │        │      │掏出上開玩具手槍，│        │        │全帽壹個、│
│    │        │        │      │癸○因當場無法確認│        │        │黑色口罩壹│
│    │        │        │      │丙○○所持有之上開│        │        │個、黑色手│
│    │        │        │      │玩具手槍是否為真槍│        │        │提袋壹個、│
│    │        │        │      │，而不敢冒險，遂將│        │        │綠色手提袋│
│    │        │        │      │收銀機內其所管有之│        │        │壹個等物，│
│    │        │        │      │財物交付，而以此脅│        │        │均沒收。  │
│    │        │        │      │迫之方法至使癸○不│        │        │          │
│    │        │        │      │能抗拒而強盜得逞。│        │        │          │
├──┼────┼────┼───┼─────────┼────┼────┼─────┤
│ ５ │96年9月3│臺中縣大│辛○○│丙○○於前述時、地│5,011元 │刑法第三│有期徒刑肆│
│    │日凌晨3 │雅鄉中清│      │，向被害人辛○○出│(起訴書 │百三十條│年，扣案之│
│    │時24分許│南路219 │      │示「我要一萬元，銅│誤載為  │第一項之│銀色玩具手│
│    │        │號「統一│      │板及硬幣都要，不要│5,289元)│攜帶兇器│槍壹支、銀│
│    │        │超商」  │      │白目」等語之紙條，│        │強盜罪  │色半罩式安│
│    │        │        │      │並掏出上開玩具手槍│        │        │全帽壹個、│
│    │        │        │      │，辛○○因當場無法│        │        │黑色口罩壹│
│    │        │        │      │確認丙○○所持有之│        │        │個、黑色手│
│    │        │        │      │上開玩具手槍是否為│        │        │提袋壹個、│
│    │        │        │      │真槍，而不敢冒險，│        │        │綠色手提袋│
│    │        │        │      │遂將收銀機內其所管│        │        │壹個等物，│
│    │        │        │      │有之財物交付，而以│        │        │均沒收。  │
│    │        │        │      │此脅迫之方法至使游│        │        │          │
│    │        │        │      │唯鳴不能抗拒而強盜│        │        │          │
│    │        │        │      │得逞。            │        │        │          │
├──┼────┼────┼───┼─────────┼────┼────┼─────┤
│ ６ │96年9月4│臺中縣大│甲○○│丙○○於前述時、地│4,540元 │刑法第三│有期徒刑肆│
│    │日凌晨3 │肚鄉遊園│      │，向被害人甲○○出│〈被害人│百三十條│年，扣案之│
│    │時15分許│路2段129│      │示「我要一萬元，銅│甲○○業│第一項之│銀色玩具手│
│    │        │號「OK便│      │板及硬幣都要，不要│已領回〉│攜帶兇器│槍壹支、銀│
│    │        │利商店」│      │白目」等語之紙條，│        │強盜罪  │色半罩式安│
│    │        │        │      │並掏出上開玩具手槍│        │        │全帽壹個、│
│    │        │        │      │，甲○○因當場無法│        │        │黑色口罩壹│
│    │        │        │      │確認丙○○所持有之│        │        │個、黑色手│
│    │        │        │      │上開玩具手槍是否為│        │        │提袋壹個、│
│    │        │        │      │真槍，而不敢冒險，│        │        │綠色手提袋│
│    │        │        │      │遂將收銀機內其所管│        │        │壹個等物，│
│    │        │        │      │有之財物交付，而以│        │        │均沒收。  │
│    │        │        │      │此脅迫之方法至使王│        │        │          │
│    │        │        │      │元宏不能抗拒而強盜│        │        │          │
│    │        │        │      │得逞。            │        │        │          │
├──┼────┼────┼───┼─────────┼────┼────┼─────┤
│ ７ │96年9月4│臺中縣大│庚○○│丙○○於前述時、地│未強盜財│刑法第三│有期徒刑貳│
│    │日凌晨3 │肚鄉遊園│      │，向被害人庚○○出│物得手  │百三十條│年貳月，扣│
│    │時18分許│路2段267│      │示「我要一萬元，銅│        │第二項、│案之銀色玩│
│    │        │號「統一│      │板及硬幣都要，不要│        │第一項之│具手槍壹支│
│    │        │超商」  │      │白目」等語之紙條，│        │攜帶兇器│、銀色半罩│
│    │        │        │      │並掏出上開玩具手槍│        │強盜未遂│式安全帽壹│
│    │        │        │      │，庚○○因當場無法│        │罪      │個、黑色口│
│    │        │        │      │確認丙○○所持有之│        │        │罩壹個、黑│
│    │        │        │      │上開玩具手槍是否為│        │        │色手提袋壹│
│    │        │        │      │真槍，而不敢冒險，│        │        │個、綠色手│
│    │        │        │      │其對丙○○之脅迫行│        │        │提袋壹個等│
│    │        │        │      │為，已達不能抗拒之│        │        │物，均沒收│
│    │        │        │      │程度，而欲將收銀機│        │        │。        │
│    │        │        │      │內其所管有之財物，│        │        │          │
│    │        │        │      │交付予丙○○時，李│        │        │          │
│    │        │        │      │麗花不知何故，將上│        │        │          │
│    │        │        │      │開玩具手槍放入褲子│        │        │          │
│    │        │        │      │，隨即離開，而未得│        │        │          │
│    │        │        │      │逞。              │        │        │          │
├──┼────┼────┼───┼─────────┼────┼────┼─────┤
│ ８ │96年9月4│臺中縣西│戊○○│丙○○於前述時、地│未強盜財│刑法第三│有期徒刑貳│
│    │日凌晨3 │屯區福星│      │，向被害人戊○○出│物得手  │百三十條│年貳月，扣│
│    │時48分許│路327號 │      │示「我要一萬元，銅│        │第二項、│案之銀色玩│
│    │        │「OK便利│      │板及硬幣都要，不要│        │第一項之│具手槍壹支│
│    │        │商店」  │      │白目」等語之紙條，│        │攜帶兇器│、銀色半罩│
│    │        │        │      │並掏出上開玩具手槍│        │強盜未遂│式安全帽壹│
│    │        │        │      │，戊○○因當場無法│        │罪      │個、黑色口│
│    │        │        │      │確認丙○○所持有之│        │        │罩壹個、黑│
│    │        │        │      │上開玩具手槍是否為│        │        │色手提袋壹│
│    │        │        │      │真槍，而不敢冒險，│        │        │個、綠色手│
│    │        │        │      │其對丙○○之脅迫行│        │        │提袋壹個等│
│    │        │        │      │為，已達不能抗拒之│        │        │物，均沒收│
│    │        │        │      │程度，要丙○○自己│        │        │。        │
│    │        │        │      │到櫃檯內之收銀機拿│        │        │          │
│    │        │        │      │錢，惟丙○○因恐進│        │        │          │
│    │        │        │      │入櫃檯內不易離開而│        │        │          │
│    │        │        │      │作罷，隨即離開，而│        │        │          │
│    │        │        │      │未得逞。          │        │        │          │
└──┴────┴────┴───┴─────────┴────┴────┴─────┘
